臺灣士林地方法院刑事判決
110年度易緝字第16號
公  訴  人  臺灣士林地方檢察署檢察官
被      告  王彥翔




上列被告因詐欺等案件，經檢察官提起公訴（109年度偵字第760
7、8979號），因其所犯為死刑、無期徒刑、最輕本刑為3年以上
有期徒刑或高等法院管轄第一審案件以外之罪，且於準備程序進
行中，先就被訴事實為有罪之陳述，經本院合議庭裁定由受命法
官獨任進行簡式審判程序，本院判決如下：
    主  文
乙○○犯詐欺取財罪，累犯，處有期徒刑陸月，如易科罰金，以新
臺幣壹仟元折算壹日；又犯詐欺取財罪，累犯，處有期徒刑參月
，如易科罰金，以新臺幣壹仟元折算壹日。應執行有期徒刑柒月
，如易科罰金，以新臺幣壹仟元折算壹日。
未扣案之犯罪所得新臺幣貳拾貳萬元沒收，於全部或一部不能沒
收或不宜執行沒收時，追徵其價額。
    事  實
一、乙○○明知其向友人張庭語借用之車牌號碼000-0000號自用小
    客車（下稱本案車輛）並無欲出售之事實，竟基於意圖為自
    己不法所有之各別詐欺取財犯意，分別為下列犯行：
（一）於民國109年2月10日12時許，在臺北市○○區○○路000號，
      向戊○○佯稱欲以新臺幣（下同）41萬元出售本案車輛云云
      ，致戊○○陷於錯誤，於附表所示付款時間、付款方式，交
      付如附表所示金額之款項予乙○○。
（二）於109年2月21日15時許，在新北市○○區○○路0段000號，向
      丁○○佯稱欲以40萬元出售本案車輛云云，致丁○○陷於錯誤
      ，當場交付現金2萬元予乙○○。
（三）嗣因戊○○、丁○○屆期未如期取得本案車輛，再行查證後始
      知受騙，報警詢線查悉上情。
二、案經丁○○訴由新北市政府警察局蘆洲分局、戊○○訴由臺北市
    政府警察局內湖分局報臺灣士林地方檢察署檢察官偵查起訴
    。
    理  由
壹、程序事項
    被告乙○○所犯者非為死刑、無期徒刑、最輕本刑為3年以上
    有期徒刑之罪或高等法院管轄第一審案件，其於準備程序進
    行中，先就被訴事實為有罪之陳述，經告知簡式審判程序之
    旨，並聽取公訴人、被告之意見後，本院合議庭依刑事訴訟
    法第273條之1第1項規定，裁定由受命法官獨任以簡式審判
    程序進行本案審理。
貳、實體事項
一、認定犯罪事實所憑證據及理由：
（一）上開事實，業據被告於本院審理時坦承不諱【本院110年
      度易緝字第16號卷（下稱本院易緝卷）第48、135、222頁
      】，並經證人即告訴人丁○○及戊○○、證人王復生及林繼超
      於警詢時、證人張庭語於偵查時證述明確【臺灣士林地方
      檢察署（下稱甲○）109年度偵字第7607號卷（下稱偵7607
      卷）第至15至20頁，甲○109年度偵字第8979號卷（下稱偵
      8979卷）第25至31、203至207】，復有新北市政府警察局
      蘆洲分局龍源派出所受理刑事案件報案三聯單、受理各類
      案件紀錄表、告訴人丁○○與被告之LINE通訊軟體對話紀錄
      截圖、109年2月21日汽車買賣合約書、本案車輛之車輛詳
      細資料報表、內政部警政署反詐騙諮詢專線紀錄表、新北
      市政府警察局土城分局土城派出所受理詐騙帳戶通報警示
      簡便格式表、臺灣土地銀行匯款申請書、帳戶交易明細表
      及客戶基本資料、109年2月10日中古汽車買賣（定型化）
      合約書及汽車買賣契約書翻拍照片、存摺內頁及告訴人戊○○與被告之LINE通訊軟體對話紀錄截圖（偵7607卷第21、
      23、29至45、57頁，偵8979卷第35至83頁）附卷可稽，足
      認被告之自白與事實相符。
（二）從而，本案事證明確，被告犯行堪以認定，應予依法論科
      。
二、論罪科刑：　　　　　　　
（一）核被告首揭所為，均係犯刑法第339條第1項之詐欺取財罪
      。
（二）被告所為前述2行為，時間不同，侵害之法益分屬不同被
      害人，犯意各別，行為互殊，應予分論併罰。
（三）被告前①於97年間因偽造文書案件，經臺灣臺南地方法院
      （下稱臺南地院）以98年度簡字第1306號判決判處有期徒
      刑3月共4罪，應執行有期徒刑6月確定；②於97年間因詐欺
      案件，經臺南地院以98年度易字第1058號判決判處有期徒
      刑8月、4月、3月、3月、拘役20日共3罪、拘役30日、拘
      役15日、拘役50日共3罪、拘役59日，有期徒刑部分應執
      行1年，經臺灣高等法院99年度上易字第167號判決上訴駁
      回確定；③於98年間因詐欺案件，經臺南地院以99年度簡
      字第1008號判決判處有期徒刑6月確定；④於99年間因竊盜
      、偽造有價證券等案件，經本院以99年度訴字第152號判
      決判處有期徒刑4月、3年6月，應執行有期徒刑3年8月確
      定；⑤於99年間因偽造文書案件，經臺灣臺中地方法院以9
      9年度中簡字第1512號判決判處有期徒刑5月確定；⑥於99
      年間因偽造文書、侵占及詐欺等案件，經臺南地院以99年
      度訴字第1083號判決判處有期徒刑4月共4罪、3月、罰金5
      ,000元，有期徒刑部分應執行1年2月確定；⑦於101年間因
      誣告案件，經臺南地院以101年度簡字第584號判決判處有
      期徒刑3月確定。上開①至④案件經本院以99年度聲字第201
      2號裁定應執行有期徒刑5年6月確定；又上開⑤至⑥案件有
      期徒刑部分經臺南地院以100年度聲字第148號裁定應執行
      有期徒刑1年6月確定，上開定執行刑之兩案與⑦案件接續
      執行，於105年9月15日執行完畢，有臺灣高等法院被告前
      案紀錄表附卷可參，被告於徒刑執行完畢後，5年以內故
      意再犯本案有期徒刑以上之罪，依刑法第47條第1項規定
      ，核屬累犯。參酌司法院釋字第775號解釋，法院應區分
      行為人所犯情節，裁量是否依刑法第47條第1項之累犯規
      定加重其刑，以避免因一律適用累犯加重規定，致生行為
      人所受刑罰超過其所應負擔之罪責，其人身自由因此遭受
      過苛之侵害，而不符憲法罪刑相當原則。本院審酌被告所
      犯之前案有多次詐欺之前科紀錄，經執行完畢後，理應生
      警惕作用，期待其返回社會後能因此自我控管，詎其再為
      本件詐欺犯行，足見其對刑罰之反應力薄弱，主觀惡性非
      輕，因認有加重其刑之必要，爰依刑法第47條第1項規定
      加重其刑。
（四）爰審酌被告時值青壯年，不思循正當工作獲取所需，竟以
      詐騙方式騙取告訴人戊○○、丁○○之財物，致其等受有財產
      上損失，所為殊值非難，衡以被告於本院審理時自始坦承
      犯行，惟迄未賠償告訴人戊○○、丁○○之犯後態度，暨兼衡
      被告自陳大學畢業之智識程度、已婚、育有1名未成年子
      女、曾從事物流公司司機工作、月收入約3萬元及需扶養
      配偶、子女之家庭經濟生活狀況（本院易緝卷第233頁）
      等一切情狀，分別量處如主文第1項所示之刑，並均諭知
      易科罰金之折算標準，以資懲戒。又審酌被告本案所為均
      係詐欺取財罪，犯罪手法及性質相同，爰考量法律之外部
      性及內部性界限、刑罰經濟及恤刑之目的、刑罰邊際效應
      隨刑期而遞減及行為人所生痛苦隨刑期而遞增、行為人復
      歸社會之可能性、各罪間之關係、時空之密接程度等情狀
      ，就被告上開詐欺取財罪部分，定應執行有期徒刑7月，
      並諭知易科罰金之折算標準。
三、沒收部分：
（一）按犯罪所得，屬於犯罪行為人者，沒收之，於全部或一部
      不能沒收或不宜執行沒收時，追徵其價額，刑法第38條之
      1第1項前段、第3項分別定有明文。
（二）查被告本案因詐欺取得之款項20萬元、2萬元，為犯罪所
      得，均未據扣案，亦尚未返還告訴人戊○○、丁○○，為免被
      告無端坐享犯罪所得，且經核本案情節，宣告沒收並無過
      苛之虞，爰依刑法第38條之1第1項前段、第3項之規定諭
      知沒收，於全部或一部不能沒收或不宜執行沒收時，追徵
      其價額。
據上論斷，應依刑事訴訟法第273條之1第1項、第299條第1項前
段，判決如主文。
本案經檢察官丙○○提起公訴，檢察官郭季青到庭執行職務。
中　　華　　民　　國　　111 　年　　4 　　月　　8 　　日
                  刑事第一庭　法  官  吳佩真
以上正本證明與原本無異。
如不服本判決應於收受送達後20日內向本院提出上訴書狀，並應
敘述具體理由。其未敘述上訴理由者，應於上訴期間屆滿後20 
日內向本院補提理由書 (均須按他造當事人之人數附繕本 )「切
勿逕送上級法院」。
                              書記官  黃婕宜
中　　華　　民　　國　　111 　年　　4 　　月　　8 　　日
附錄本案論罪科刑法條：
刑法第339條
意圖為自己或第三人不法之所有，以詐術使人將本人或第三人之
物交付者，處5年以下有期徒刑、拘役或科或併科50萬元以下罰
金。
以前項方法得財產上不法之利益或使第三人得之者，亦同。
前二項之未遂犯罰之。

附表：（民國/新臺幣）
編號 付款時間 付款金額 付款方式 1 109年2月10日12時13分許 10萬元 現金 2 109年2月11日13時13分許 3萬元 匯款 3 109年2月12日11時30分許 7萬元 匯款